Minutes et répertoires du notaire Louis Lucien NOLLEVAL, 12 juin 1827 - 25 septembre 1833 (étude IX)
Archives nationales
- Répertoire(s) de Louis Lucien NOLLEVAL, 16 juin 1824 - 6 mars 1837; MC/RE/IX/19 - MC/RE/IX/20
  - Répertoire. 1830, 6 janvier - 1837, 6 mars, 6 janvier 1830 - 6 mars 1837; MC/RE/IX/20
    - Inventaire après décès de Marie-Victoire-Adélaïde de Vohan, veuve en 1ères noces de Alexandre-Guillaume Courtin de Villiers, et veuve en 2èmes noces de Denis-Christophe Pasquier comte de Boisrouvraye., 20 janvier 1831
      MC/RE/IX/20
      inventaire après décès; Vohan (de), Marie-Victoire-Adélaïde; Pasquier Boisrouvraye (comte de), Denis-Christophe; Courtin, Alexandre-Guillaume
    - Inventaire après décès de Georgiana Hache, épouse de Claude-Jules Boudet, rue et île Saint-Louis, n° 60., 22 février 1831
      inventaire après décès; Saint-Louis-en-l'Ile (rue); Hache, Georgiana; Boudet, Claude-Jules
    - Inventaire après décès de Marie-Hippolyte Mazet, épouse de François-Michel Vincent, rue Poissonnière, n° 15, avant veuve en 1ères noces de Toussaint-Marc Puget., 23 février 1831
      inventaire après décès; Mazet, Marie-Hippolyte; Vincent, François-Michel; Puget, Toussaint-Marc
    - Inventaire après décès de Pierre-Gaston-Henri de Livron, rue de la Tour des Dames, n° 7., 18 mars 1831
      inventaire après décès; Tour-des-Dames (rue de la); Livron, Pierre-Gaston-Henri de
    - Inventaire après décès de Jean-Albert Rycquaert, rue de Chartres, n° 23., 23 mars 1831
      inventaire après décès; Chartres (rue de); Rycquaert, Jean-Albert
    - Inventaire après décès de Jean-François Levayer, rue de la Poterie, n° 3., 26 mars 1831
      inventaire après décès; Poterie (rue de la); Levayer, Jean-François
    - Inventaire après décès de Anne Amouroux, veuve de Victor Bernard, rue Saint-Honoré, n° 324., 28 mars 1831
      inventaire après décès; Saint-Honoré (rue); Amouroux, Anne; Bernard, Victor
    - Inventaire après décès de François-Joseph Chevalier Joly, chef de cuisine au service de Bonnet, rue du Sentier, n° 14., 9 juin 1831
      inventaire après décès; Sentier (rue du); Chevalier Joly, François-Joseph
    - Inventaire après décès de François-Alexandre Paye, rue Chauchat, n° 2., 9 juin 1831
      inventaire après décès; Chauchat (rue); Paye, François-Alexandre
    - Inventaire après décès de Louis Duriez, rue Duphot, n° 14., 1er juillet 1831
      inventaire après décès; Duphot (rue); Duriez, Louis
    - Inventaire après décès de Edmée-Anne-Gabrielle Herbelot, veuve de Dominique-Jean-Michel Lejolivet, rue Richelieu, n° 8, le 22 juillet 1831., 10 août 1831
      inventaire après décès; Richelieu (rue de); Herbelot, Edmée-Anne-Gabrielle; Lejolivet, Dominique-Jean-Michel
    - Inventaire après décès de Gabriel-Etienne Gaultier, rue Guénéguaud, n° 23, le 14 août 1831., 26 août 1831
      inventaire après décès; Guénégaud (rue); Gaultier, Gabriel-Etienne
    - Inventaire après décès de Antoine Buttura, rue de Seine, n° 21., 8 septembre 1831
      inventaire après décès; Seine (rue de); Buttura, Antoine
    - Inventaire après décès de Marie-Jeanne-Rose Hutin, épouse de Jean Mathias, rue des Bons Enfants, n° 30., 12 octobre 1831
      inventaire après décès; Bons-Enfants (rue des); Hutin, Marie-Jeanne-Rose; Coulon, Jean-Mathias
    - Inventaire après décès de Aglaé-Marie Regnier, épouse de Jean-Baptiste-Louis Darblet, rue des Bons Enfants, n° 12., 29 octobre 1831
      inventaire après décès; Bons-Enfants (rue des); Regnier, Aglaé-Marie; Darblet, Jean-Baptiste-Louis
    - Inventaire après décès de Alexandre-Etienne Legrand, rue de Cléry, n° 40., 5 novembre 1831
      inventaire après décès; Cléry (rue de); Legrand, Alexandre-Etienne
    - Inventaire après décès de Jean-Ange-Louis Rigollat, rue du Moineaux, n° 29, le 13 septembre 1831., 19 janvier 1832
      inventaire après décès; Moineaux (rue des); Rigollat, Jean-Ange-Louis
    - Inventaire après décès de Marguerite-Adélaïde Doré, rue des Bourdonnais, n° 17, le 22 janvier 1832., 2 février 1832
      inventaire après décès; Bourdonnais (rue des); Doré, Marguerite-Adélaïde
    - Inventaire après décès de Louis-François Thibault, galeries des Innocents, n° 15, décédé le 22 janvier 1832., 14 février 1832
      inventaire après décès; Thibault, Louis-François
    - Inventaire après décès de Geneviève-Jeanne François, veuve de Nicolas Gilbert, rue du Marché Saint-Honoré, n° 27, le 16 février 1832., 23 février 1832
      inventaire après décès; Marché-Saint-Honoré (place du); François, Geneviève-Jeanne; Gilbert, Nicolas
    - Inventaire après décès de Louis-Angélique-Xavier Authier, rue Saint-Pierre Montmartre, n° 9, le 11 février 1832., 10 mars 1832
      inventaire après décès; Saint-Pierre-Montmartre (rue); Authier, Louis-Angélique-Xavier
    - Inventaire après décès de Joseph-Alexis comte de l'Estocade, rue Saint-Honoré, n° 29., 15 mars 1832
      inventaire après décès; Saint-Honoré (rue); Estocade (comte de l'), Joseph-Alexis
    - Inventaire après décès de Geneviève-Adélaïde Get, rue du Petit Bourbon Saint-Sulpice, n° 16, le 11 mars 1832., 30 mars 1832
      inventaire après décès; Petit-Bourbon (rue du); Get, Geneviève-Adélaïde
    - Inventaire après décès de Marie-Louise Bourgeois, épouse de François Thomas, rue de la Mortellerie, n° 122, le 27 février 1832., 31 mars 1832
      inventaire après décès; Mortellerie (rue de la); Bourgeois, Marie-Louise; Thomas, François
    - Inventaire après décès de Louis-Alexandre Azema, rue du Temple, n° 67, le 8 avril 1832., 30 avril 1832
      inventaire après décès; Temple (rue du); Azema, Louis-Alexandre
    - Inventaire après décès de Reine-Joséphine-Caroline Couture, épouse de Génie Belmas, rue d'Anjou Saint-Honoré, n° 13, le 27 avril 1832., 5 mai 1832
      inventaire après décès; Anjou-Saint-Honoré (rue d'); Couture, Reine-Joséphine-Caroline; Belmas, Génie
    - Inventaire après décès de Louise-Adélaïde Thiery, veuve de Jean Paroisse, rue Neuve des Bons Enfants, n° 25, le 30 avril 1832., 9 mai 1832
      inventaire après décès; Neuve-des-Bons-Enfants (rue); Thiery, Louise-Adélaïde; Paroisse, Jean
    - Inventaire après décès de Jean-Pierre Montauriol, à Passy, grande rue, n° 50, le 6 avril 1832., 14 mai 1832
      Plan
      9 mars 1816, partage entre Jean-Pierre Montauriol, propriétaire à Monceaux, n° 63, et Antoine-Horace de Chatillon, propriétaire, rue Neuve des Mathurins, n° 11, du ci-devant couvent de Notre-Dame de Grâce et des terrains, rue de Suresnes et de l'Arcade, avec un plan. RE/IX/16 et ET/IX/1006.
      inventaire après décès; partage; Arcade (rue de l'); Neuve-des-Mathurins (rue); Surène (rue de); Passy (ancienne commune); Passy (rue de); Montauriol, Jean-Pierre; Chatillon, Antoine-Horace de
    - Inventaire après décès de Marie-Henriette-Pierrette Frison de la Tournelle, veuve de Claude René Souchu de Resmetart, boulevard Poissonnière, n° 18, le 13 avril 1832., 15 mai 1832
      inventaire après décès; Poissonnière (boulevard); Frison de la Tournelle, Marie-Henriette-Pierrette; Souchu de Resmetart, Claude-René
    - Inventaire après décès de Jean Jeannin, rue de Grenelle Saint-Germain, n° 68, le 10 avril 1832., 18 mai 1832
      inventaire après décès; Grenelle (rue de); Jeannin, Jean
    - Inventaire après décès de Marie-Catherine Gosselin, épouse de François-Joseph Bernard, rue du Faubourg Saint-Martin, n° 37, le 12 avril 1832., 23 mai 1832
      inventaire après décès; Faubourg-Saint-Martin (rue du); Gosselin, Marie-Catherine; Bernard, François-Joseph
    - Inventaire après décès de Marie-Anne-Joséphine Leroux, veuve de Pierre-Louis-Thomas Lorillu, rue Grenier Saint-Lazare, n° 12, le 21 avril 1832., 28 mai 1832
      inventaire après décès; Grenier-Saint-Lazare (rue du); Leroux, Marie-Anne-Joséphine; Lorillu, Pierre-Louis-Thomas
    - Inventaire après décès de Olympe-Sophie Feline, épouse de Julien Juillerat Chasseur, rue des Fossés Montmartre, n° 4., 2 juin 1832
      inventaire après décès; Fossés-Montmartre (rue des); Feline, Olympe-Sophie; Juillerat Chasseur, Julien
    - Inventaire après décès de François Desmarest, rue de Grenelle Saint-Germain, n° 61., 11 juin 1832
      inventaire après décès; Grenelle (rue de); Desmarest, François
    - Inventaire après décès de Nicolas-Antoine Lebeaud, rue de la Pépinière, n° 3., 13 juin 1832
      inventaire après décès; Pépinière (rue de la); Lebeaud, Nicolas-Antoine
    - Inventaire après décès de Françoise-Elisabeth Bivet, veuve de Victor-Pantaléon Laflèche de Grandsmé, à Versailles, avenue de Paris, n° 23., 22 juin 1832
      inventaire après décès; Versailles (Yvelines); Bivet, Françoise-Elisabeth; Laflèche de Grandsmé, Victor-Pantaléon
    - Inventaire après décès de Adèle-Honorine Lairot, épouse de Casimir Bernier, place du Palais Bourbon, n° 101, le 1er avril 1832., 28 juin 1832
      inventaire après décès; Lairot, Adèle-Honorine; Bernier, Casimir
    - Inventaire après décès de Marie Boudot, épouse de Pierre-Joseph Sohier, rue Saint-Dominique au Gros Caillou, n° 46, le 21 avril 1832., 12 juillet 1832
      inventaire après décès; Saint-Dominique-du-Gros-Caillou (rue); Boudot, Marie; Sohier, Pierre-Joseph
    - Inventaire après l'absence de Conrad-Eléonor Mautter., 6 août 1832
      inventaire; Mautter, Conrad-Eléonor
    - Inventaire après décès de Jean Rouquès, rue des Moulins, n° 12, le 16 juillet 1832., 8 août 1832
      inventaire après décès; Moulins (rue des); Rouquès, Jean
    - Inventaire après décès de Marie-Louis-Abel Quiclet, rue de Sèvres, n° 48, le 17 juillet 1832., 9 août 1832
      inventaire après décès; Sèvres (rue de); Quiclet, Marie-Louis-Abel
    - Inventaire après décès de Pierre-Guillaume Bach, rue du Faubourg Saint-Denis, n° 101, 24 janvier 1831., 11 août 1832
      inventaire après décès; Faubourg-Saint-Denis (rue du); Bach, Pierre-Guillaume
    - Inventaire après décès de Gabrielle Dejeant, rue Pont aux Choux, n° 8, le 7 mai 1832., 11 août 1832
      inventaire après décès; Pont-aux-Choux (rue du); Dejeant, Gabrielle
    - Inventaire après décès de Louise-Charlotte Biarat, épouse de Jean-Baptiste Branche, rue de Sèvres, n° 34, le 17 juillet 1832., 18 août 1832
      inventaire après décès; Sèvres (rue de); Biarat, Louise-Charlotte; Branche, Jean-Baptiste
    - Inventaire après décès de François-Marcel Enfantin, rue Culture Sainte-Catherine, n° 17, le 28 juillet 1832., 24 août 1832
      inventaire après décès; Culture-Sainte-Catherine (rue de la); Enfantin, François Marcel
    - Inventaire après décès de Bonne-Marie-Marthe Taurant, veuve en 1ères noces de Pierre-Christophe Coumeau, et veuve en 2èmes noces de Nicolas-François-Albert Delasalle de Bettingen., 25 août 1832
      inventaire après décès; Taurant, Bonne-Marie-Marthe; Delasalle de Bettingen, Nicolas-François-Albert; Coumeau, Pierre-Christophe
    - Inventaire après décès de Elisabeth Lacuranière, épouse de Claude-Philippe Lyonnet, rue Mouffetard, n° 303, le 14 août 1832., 29 août 1832
      inventaire après décès; Mouffetard (rue); Lacuranière, Elisabeth; Lyonnet, Claude-Philippe
    - Inventaire après décès de Angélique-Benoit Sournival, veuve de Jacques-Barthélémy Bouland, rue des Fossés du Temple, n° 77, le 17 septembre 1832., 6 septembre 1832
      inventaire après décès; Fossés-du-Temple (rue des); Sounival, Angélique-Benoit; Bouland, Jacques-Barthélémy
    - Inventaire après décès de Rebecca-Maria Bowater, veuve en 1ères noces de Michel Graham, et veuve en 2èmes noces de Mr le comte de Saint-Georges, rue du Bac, n° 87, le 10 mars 1832., 17 septembre 1832
      inventaire après décès; Bac (rue du); Bowater, Rébecca-Maria; Saint-Georges, M. de; Graham, Michel
    - Inventaire après décès de Antoine-Marie-François Beichlaar, rue du Martroi Saint-Jean, n° 16, le 23 juillet 1832., 28 septembre 1832
      inventaire après décès; Martroi-Saint-Jean (rue du); Beichlaar, Antoine-Marie-François
    - Inventaire après décès de Michel-Nicolas Bayeux, boulevard des Italiens, n° 20, le 20 août 1832., 9 octobre 1832
      Me Huillier.
      inventaire après décès; Italiens (boulevard des); Bayeux, Michel-Nicolas
    - Inventaire après décès de Bertrand Salleyx, le 28 juillet 1832., 26 octobre 1832
      inventaire après décès; Salleyx, Bertrand
    - Inventaire après décès de Marie-Françoise Godard, épouse de Pierre-Marcel Dufour, rue Saint-Jacques, n° 350., 28 octobre 1832
      inventaire après décès; Saint-Jacques (rue); Godard, Marie-François; Dufour, Pierre-Marcel
    - Inventaire après décès de Joseph-Cyriac-Mamert Desportes, le 18 novembre 1832., 30 novembre 1832
      inventaire après décès; Desportes, Joseph-Cyriac-Mamert
    - Inventaire après décès de Aglaé-Dieudonné-Louise Dufos de Mery, le 27 juillet 1832., 17 décembre 1832
      inventaire après décès; Dufos de Mery, Aglaé-Dieudonné-Louise
    - Inventaire après décès de Adélaïde-Jeanne Brulé, épouse de Alexandre-Constant Brulé, rue des Deux Ecus, n° 28., 20 décembre 1832
      inventaire après décès; Deux-Ecus (rue des); Brulé, Adélaïde-Jeanne; Brulé, Alexandre-Constant
    - Inventaire après décès de Pierre Charuel, rue Thérèse, n° 2, le 11 janvier 1833., 28 janvier 1833
      inventaire après décès; Thérèse (rue); Charuel, Pierre
    - Inventaire après décès de Catherine-Philippine Lebrun, épouse de François-Marie Pagnier, rue Aubry le Boucher, n° 4., 25 février 1833
      inventaire après décès; Aubry-le-Boucher (rue); Lebrun, Catherine-Philippine; Pagnier, François-Marie
    - Inventaire après décès de André-Claude Desforges, rue du Platre Saint-Jacques, n° 26., 13 mars 1833
      inventaire après décès; Plâtre-Saint-Jacques (rue du); Desforges, André-Claude
    - Inventaire après décès de Mr le comte Ferdinand-Joseph Delamotte Ango de Flers, rue Neuve Ménilmontant, n° 16, le 17 février 1833., 25 mars 1833
      inventaire après décès; Neuve-de-Ménilmontant (rue); Delamotte Ango de Flers (Mr le comte), Ferdinand-Joseph
    - Inventaire après décès de Jean-Baptiste-Louis Demonts, rue Saint-Jacques, n° 156, le 2 février 1832., 4 avril 1833
      inventaire après décès; Saint-Jacques (rue); Demonts, Jean-Baptiste-Louis
    - Inventaire après l'absence de Agnès-Catherine Lebrun, veuve de Henri Barnalie Houet., 9 avril 1833
      inventaire; Lebrun, Agnès-Catherine; Barnalie Houet, Henri
    - Inventaire après décès de Jean-léonard Catelin, rue de la Bibliothèque, n° 13., 4 juillet 1833
      inventaire après décès; Bibliothèque (rue de la); Catelin, Jean-Léonard
    - Inventaire après décès de Marie-Désirée Defaux, épouse de Claude-François Niogret, rue de Mirosmesnil, n° 45., 14 août 1833
      inventaire après décès; Miromesnil (rue de); Defaux, Marie-Désirée; Niogret, Claude-François
    - Inventaire après décès de Charles-Amand Salmon, rue du Petit Carreau, n° 13, le 14 septembre 1832., 24 août 1833
      inventaire après décès; Petit-Carneau (rue du); Salmon, Charles-Amand
    - Inventaire après décès de Marie-Françoise Hayot, veuve de Pierre-Jules Delespine, rue de la Sourdière, n° 26., 27 août 1833
      inventaire après décès; Hayot, Marie-Françoise; Delespine, Pierre-Jules